臺灣士林地方法院刑事判決　　　　　　　　　　　　　九十三年度訴字第三八二號
　　公　訴　人　臺灣士林地方法院檢察署檢察官
　　被　　　告　乙○○
　　選任辯護人　王正喜律師
右列被告因違反洗錢防制法案件，經檢察官提起公訴（九十三年度偵字第三九一六號
），本院於行準備程序時訊問被告後，被告為有罪之陳述，經合議庭裁定認應由受命
法官獨任進行簡式審判程序審理，並判決如左：
    主  文
乙○○連續幫助常業詐欺，處有期徒刑壹年陸月，緩刑伍年。因犯罪所得財物新臺幣
伍萬元沒收，如全部或一部不能沒收時，以其財產抵償之。
    事  實
一、乙○○因失業缺錢花用，明知不詳姓名年籍綽號「小君」之成年男子無故收購他
    人之金融機關帳戶、存摺、提款卡使用，可能遭該名綽號「小君」之成年男子或
    其轉手者用以掩飾或隱匿彼等犯常業詐欺罪之所得財物，致使被害人及警方追查
    無門，仍迫於經濟壓力，基於幫助該名「小君」之人或其轉手者所組成之常業詐
    騙集團成員實施常業詐欺犯行，及為上述常業詐騙集團成員掩飾彼等犯常業詐欺
    罪所得財物之概括犯意，自民國九十三年二月十日起至九十三年四月二十二日止
    ，以每月薪資新臺幣（下同）四萬元至五萬元之報酬受僱於「小君」，並與「小
    君」共同基於洗錢之概括犯意聯絡，先由「小君」負責在中國時報廣告欄刊登「
    存簿、卡買賣○八○、0000000000、小婷」之廣告，致使見到上開廣
    告而具有共同洗錢犯意聯絡之李松桉、吳聲智等人（均另案偵查中）得知有人有
    意收購渠等之郵局帳戶存摺及提款卡後，而主動撥打電話與「小君」聯絡，並同
    意由「小君」約以三千元之代價收購渠等所開立之郵局帳戶存摺、提款卡，再由
    「小君」授意乙○○於約定時間前往約定地點收取人頭帳戶之方式，先於九十三
    年三月二十二日，推由乙○○前往桃園縣中壢市「雪山茶坊」泡沫紅茶店，以三
    千元之代價收購吳聲智之中華郵政股份有限公司觀音郵局帳戶（帳號：0000
    0000000000號）存摺及提款卡，並於當晚即將其所收購吳聲智之前述
    郵局帳戶存摺、提款卡及密碼等資料，從位於桃園縣南崁之「空軍一號」客運巴
    士長榮站，以包裹方式寄至台中縣「空軍一號」客運巴士中清站交予「小君」收
    執。復於九十三年三月二十五日，由乙○○在桃園縣中壢市○○路之「東坡老店
    」泡沫紅茶店，以三千元之代價收購李松桉之中華郵政股份有限公司大溪僑愛郵
    局帳戶（帳號：00000000000000號）存摺、提款卡，亦於當晚即
    將其所收購李松桉之上開郵局帳戶存摺、提款卡及密碼等資料，以相同方式寄交
    給「小君」收執。嗣「小君」取得上述郵局帳戶之存摺、提款卡及密碼等資料後
    ，即由「小君」或轉手取得上述帳戶者為成員所組成之常業詐騙集團，連續於下
    列時、地為常業詐欺之犯行，並利用該等帳戶供被害人匯入金錢款項，隨即提領
    一空，而以上開帳戶掩飾彼等因犯常業詐欺罪所取得之財物：(一)該常業詐騙集團
    成員先於九十三年三月二十五日撥打行動電話予甲○○，向甲○○佯稱其子因積
    欠地下錢莊債務，目前人在他手上，如不立即匯款十萬元，其子將有生命危險云
    云，並自電話中傳來「媽媽救我！」的聲音，而以此詐騙方法要求甲○○匯款至
    該常業詐騙集團成員指定之帳戶內，致甲○○因而陷於錯誤，即依照該名歹徒之
    指示，於九十三年三月二十五日下午四時三十六分許，前往臺北市北投明德郵局
    匯款五萬元至該常業詐騙集團指定之上述吳聲智觀音郵局帳戶內，上開匯款隨即
    遭該常業詐騙集團成員提領一空，嗣經甲○○打電話與其子確認情形後，始知受
    騙，而於同日下午五時五十分許報警處理。(二)該常業詐騙集團成員復於九十三年
    三月二十九日下午一時三十分許，撥打丁○○之行動電話，向丁○○謊稱其子因
    向地下錢莊借錢未還，要求其替兒子還錢，如不依指示匯款的話，就要對其子不
    利云云，致丁○○因而陷於錯誤，遂依照該名歹徒之指示，旋即匯款六萬一千元
    至該常業詐騙集團指定之前述李松桉大溪僑愛郵局帳戶內，上開匯款隨即遭該常
    業詐騙集團成員提領一空，丁○○經查證後始知受騙，而於同日下午四時許報警
    處理。迄於九十三年四月二十二日晚間九時三十分許，乙○○前往臺北縣淡水鎮
    ○○路○段十二號二樓「糖果村咖啡廳」收購金融帳戶時，為警當場查獲，始循
    線查悉上情。
二、案經臺北縣政府警察局淡水分局報告臺灣士林地方法院檢察署檢察官偵查起訴。
    理  由
一、右揭犯罪事實，業據被告乙○○於本院審理時自白不諱，核與證人即被害人甲○○及丁○○於警訊時所指訴之情節相符，並經證人即同案共犯吳聲智、李松桉迭
    於警訊、偵查時證述明確，復有吳聲智觀音郵局帳戶（帳號：00000000
    000000號）及李松桉大溪橋愛郵局帳戶（帳號：00000000000
    000號）之往來明細紀錄各一份，國內匯款執據（其上載明匯款人：甲○○、
    受款人：吳聲智、匯款時間：九十三年三月二十五日、匯款金額：五萬元）一份
    在卷可稽，足見被告自白之內容核與事實相符，堪予採信。又按刑法上所謂常業
    犯，指反覆以同種類行為為目的之社會活動之職業性犯罪而言，不以犯罪時間之
    長短為標準，至於犯罪所得之多寡，是否恃此犯罪為唯一之謀生職業，則非所問
    ，縱令兼有其他職業，仍無礙於該常業犯罪之成立（最高法院八十五年度臺上字
    第五一○號判例、八十八年度臺上字第二九一六號判決意旨可參）。查前開詐騙
    集團先收購他人金融帳戶存摺供其掩飾犯罪所得之用，再以前述詐欺方法獲取犯
    罪所得之犯罪模式以觀，堪認渠等應係反覆實施同種類詐騙行為之職業性犯罪者
    ，故該詐騙集團成員既以意圖為自己不法之所有，以詐術使人將本人之物交付為
    常業，應係犯常業詐欺罪，殆無疑義。另按金融帳戶為個人理財之工具，申請開
    金融機構申請多數存款帳戶使用，乃眾所週知之事實；而依一般人之社會生活經
    驗，倘係合法收入，本可自行向金融行庫開戶使用，而無向他人購買帳戶之必要
    。苟見陌生人不以自己名義申請開戶，而向不特定人蒐集、收購他人之金融機構
    帳戶使用，衡情應能懷疑收購帳戶之人目的在於掩飾犯罪所得之錢財。查被告既
    不知悉「小君」之真實姓名、年籍、住居所、聯絡電話等資料，竟輕易同意依「
    小君」指示前往與出售帳戶者約定之地點收購帳戶，再交由「小君」使用，並按
    月收受報酬，況被告已自承：伊知道上開帳戶可能會轉給常業詐欺集團使用等語
    （見本院九十三年九月十三日審理筆錄第六、七頁），顯見被告應能預見其所提
    供之上開帳戶將遭常業詐騙集團供作被害人匯款之用，而提供渠等犯常業詐欺罪
    之助力，並用以掩飾該常業詐騙集團成員因犯常業詐欺罪所得之財物，亦不違背
    其本意之意思無疑，故被告顯有幫助常業詐欺及洗錢之不確定故意，至為明確。
    綜核上情，本件事證已臻明確，被告犯行洵堪認定，應依法論科。
二、按掩飾他人因重大犯罪所得財物或財產上利益之行為，為洗錢防制法所稱之「洗
    錢」行為，該法第二條第二款定有明文。而刑法第三百四十條之常業詐欺罪，為
    洗錢防制法所稱「重大犯罪」，洗錢防制法第三條第五款亦定有明文。核被告乙○○所為，係犯洗錢防制法第九條第二項掩飾他人因重大犯罪所得財物之洗錢罪
    。又被告就上開洗錢犯行，與李松桉、吳聲智及姓名年籍不詳綽號「小君」之成
    年男子之間，互有犯意聯絡及行為分擔，均為共同正犯。至原起訴書雖認被告此
    部分所為係犯刑法第三十條第一項、洗錢防制法第九條第一項之幫助洗錢罪，然
    因被告提供上開帳戶交由「小君」或轉手取得上述帳戶者為成員所組成之常業詐
    騙集團使用，供被害人匯入金錢款項之用，藉以掩飾他人犯常業詐欺罪所得財物
    之洗錢行為，因係從事洗錢防制法第九條第二項之犯罪構成要件行為，自屬正犯
    ，原起訴書認被告此部分洗錢犯行係屬幫助犯，尚有誤會，然到庭實施公訴之檢
    察官既已當庭更正起訴法條為洗錢防制法第九條第二項之洗錢罪，自無庸變更起
    訴法條，併此敘明。又被告基於幫助常業詐欺之不確定故意，收購取得李松桉、
    吳聲智等人之上開帳戶存摺、提款卡及密碼等資料，再以包裹方式寄交給「小君
    」收受後，交由「小君」或轉手取得上述帳戶者為成員所組成之常業詐騙集團，
    供被害人匯入金錢款項之用，以掩飾彼等犯常業詐欺罪所得之財物，而參與上述
    常業詐騙集團所犯常業詐欺罪構成要件以外之行為，核被告此部分所為，係犯刑
    法第三十條第一項、第三百四十條之幫助常業詐欺罪。被告先後二次洗錢及幫助
    常業詐欺犯行，皆時間緊接，方法相同，觸犯構成要件相同之罪名，顯係基於概
    括犯意而為之，均為連續犯，各應依刑法第五十六條之規定以一罪論，並加重其
    刑。被告所犯前述連續洗錢罪與連續幫助常業詐欺罪之間，有方法結果之牽連關
    係，應從較重之連續幫助常業詐欺罪處斷。至公訴意旨雖未引用幫助常業詐欺之
    罪名而據以起訴，惟此部分犯行與被告前揭被訴違反洗錢防制法之犯行，具有牽
    連犯之裁判上一罪關係，本院自得併予審理，附此敘明。另原起訴書雖未敘及被
    告收購前述吳聲智、李松桉帳戶存摺、提款卡之行為，然徵諸原起訴書所起訴之
    犯罪事實為被告基於概括犯意，自九十三年二月初起至九十三年四月二十二日止
    ，以月薪四、五萬元受僱於「小君」，先後多次依「小君」之指示前往收購金融
    帳戶存摺、提款卡後，再將每日收購所得之金融帳戶存摺、提款卡寄交「小君」
    ，則被告收購上述吳聲智、李松桉帳戶之時間既分別為九十三年三月二十二日、
    九十三年三月二十五日，故此部分犯行應為起訴效力所及之範圍，況公訴人已於
    本院審理時具狀擴張犯罪事實，本院就此部分犯行自應予審理。再被告連續幫助
    他人犯常業詐欺罪，係屬從犯，應依刑法第三十條第二項之規定減輕其刑。爰審
    酌被告素行良好、尚無前科，其因一時失業，為期能負擔家庭生計，竟一時短於
    思慮而為上開犯行，惟其出賣帳戶存摺予不法詐騙集團藉以牟利，非但擾亂金融
    秩序，並使犯罪之追查趨於複雜，增加被害人尋求救濟之困難，使不法詐騙集團
    得以順利掩飾其常業詐欺所得之財物，所生危害非輕，並考量其生活狀況、智識
    程度、犯罪動機、目的、手段，暨其因犯罪所得財物不多，且犯罪後坦承犯行，
    頗具悔意等一切情狀，量處如主文所示之刑。末查，被告前未曾受有期徒刑以上
    刑之宣告，有臺灣士林地方法院檢察署刑案資料查註紀錄表、臺灣高等法院被告
    全國前案紀錄表各一份在卷可按，其因年輕識淺，一時短於思慮而罹刑典，事後
    已坦承犯行，深具悔意，且其目前已有正當職業，故本院認被告經此罪刑之宣告
    後，應能知所警惕，信無再犯之虞，前開對其宣告之刑，以暫不執行為適當，爰
    併予諭知緩刑五年，以啟自新。
三、按洗錢防制法第十二條第一項規定：「犯第九條之罪者，其因犯罪所得財物或財
    產上利益，除應發還被害人或第三人者外，不問屬於犯人與否，沒收之。如全部
    或一部不能沒收時，追徵其價額或以其財產抵償之。」所稱因犯罪所得財物或財
    產上利益，包括因犯罪取得之報酬在內，同法第四條第二款亦定有明文；又按「
    所謂追徵其價額，必限於所得為金錢以外之其他財物，因無法追繳，使其繳納與
    原財物相當之價額，以替代原財物之追繳者，始有追徵其價額之必要；如所得財
    物為金錢而無法追繳時，固不生追徵價額之問題，惟仍應以財產抵償」，此有最
    高法院九十年度臺上字第一一九五號判決可資參照。本件被告受僱於「小君」之
    人，負責收購上開帳戶後再交予「小君」供洗錢使用，共計取得五萬元之報酬等
    情，業據被告供明無訛，該五萬元之報酬既係被告犯洗錢罪所得之財物，自應依
    洗錢防制法第十二條第一項之規定宣告沒收之，如全部或一部不能沒收時，以其
    財產抵償之。至前述吳聲智之觀音郵局帳戶（帳號：000000000000
    00號）存摺及提款卡，與李松桉大溪僑愛郵局帳戶（帳號：00000000
    000000號）存摺、提款卡等物，既未扣案，復無積極證據證明上開存摺、
    提款卡等物現尚存在而未滅失，為免日後執行困難，爰不為沒收之諭知，併此敘
    明。
四、公訴意旨另以：被告乙○○與姓名年籍不詳之「小君」成年男子共同基於洗錢之
    概括犯意聯絡，於九十三年二月初，先由「小君」之成年男子在中國時報廣告欄
    上刊登『存簿、卡買賣○八○、0000000000、小婷』之廣告，致使見
    到上開廣告而亦具洗錢之犯意聯絡之如附表所示李松永等六十一人（另案偵辦）
    得知有人欲收購他人銀行帳戶之存摺、提款卡後，主動與「小君」之成年男子聯
    絡，並約定每個帳戶以一千五百元至四千元不等之代價，購買李松永等人名義所
    開立之金融帳戶存摺、提款卡。被告遂依照「小君」男子之電話指示，前往桃園
    縣中壢市、桃園市及臺北縣淡水鎮等地與欲出售金融帳戶、提款卡之人碰面，以
    一千五百元至四千元不等之價格，向如附表所示之李松永等六十一人購買如附表
    所示金融帳戶存摺、提款卡，並由出售金融帳戶、提款卡之李松永等人簽立『出
    借合約書』一紙，保證不停止所出售金融帳戶存摺、提款卡之使用權，交付予被
    告收執。被告則於每日將收購所得之金融帳戶存摺、提款卡，在桃園「空軍一號
    」客貨巴士長榮站，以包裹方式委託該貨運業者郵寄至臺中中清站交付給「小君
    」男子，「小君」男子再將收購所得之金融帳戶、提款卡出售給重大常業詐欺犯
    罪集團之人，以作為該等犯罪集團掩飾或隱匿其等重大犯罪所得財物之用。嗣於
    九十三年四月二十二日二十一時三十分許，被告前往臺北縣淡水鎮○○路○段十
    二號二樓「糖果村咖啡廳」收購銀行帳戶時，為警當場查獲，並於身上及所搭乘
    計程車上扣得收購所得之銀行存摺十四本、金融卡十四張。再經被告帶同下於其
    位在桃園市○○街四七號五樓之六住處，扣得銀行存摺五十二本、金融卡三十八
    張、客戶資料十九張、
    有洗錢防制法第九條第二項之洗錢罪嫌（原起訴書係認被告此部分所為應係犯刑
    法第三十條第一項、洗錢防制法第九條第一項之幫助洗錢罪，惟此業據公訴檢察
    官當庭更正被告所犯之起訴法條為洗錢防制法第九條第二項）云云。惟按不能證
    明被告犯罪或其行為不罰者，應諭知無罪之判決，刑事訴訟法第三百零一條第一
    項定有明文。又未遂犯之處罰，以有特別規定者為限，刑法第二十五條第二項亦
    有明文；而洗錢防制法第九條之洗錢罪，既無處罰未遂犯之特別規定，故該罪之
    未遂犯自無成立犯罪之可能，合先敘明。查被告雖受僱於「小君」之人，從事收
    購金融帳戶之工作，並陸續向如附表所示之李松永等人收購如附表所示之六十一
    本金融帳戶存摺及提款卡等物，惟被告既尚未將上開帳戶存摺、提款卡交由「小
    君」使用，而證人即查獲警員丙○○亦到庭證稱：該六十一本帳戶存摺經警方向
    銀行查證、過濾結果，目前並無任何款項匯入等語明確（見本院九十三年九月二
    日審判筆錄第五頁），既無積極證據證明如附表所示之金融帳戶存摺、提款卡已
    遭利用作為從事掩飾或隱匿重大犯罪所得財物之用，已難認被告已有利用如附表
    所示之帳戶，從事掩飾或隱匿重大犯罪所得財物之洗錢行為；況洗錢防制法第九
    條之洗錢罪既無處罰未遂犯之規定，從而被告此部分單純收購金融帳戶之行為，
    自無成立洗錢防制法第九條洗錢罪之餘地。另現行刑法在幫助犯並未如在教唆犯
    中設有刑法第二十九條第三項「被教唆人雖未至犯罪，教唆犯仍以未遂犯論」之
    未遂教唆規定，故未遂幫助行為並不具可罰性，因此，幫助行為尚未予被幫助者
    ，或是被幫助者拒絕幫助，或是被幫助者並未著手於構成要件之實行，均屬不罰
    之未遂幫助行為（林山田著刑法通論增訂六版下冊第四四四、四四五頁）。是被
    告既未將如附表所示之六十一本帳戶交由「小君」使用，則被告此部分收購帳戶
    之行為仍屬不罰之未遂幫助行為，應未構成犯罪，併此敘明。從而被告此部分所
    為本應為無罪之諭知，惟公訴人認此部分犯行與前揭有罪部分具有連續犯之裁判
    上一罪關係，爰不另為無罪之諭知。
據上論斷，應依刑事訴訟法第二百七十三條之一第一項、第二百九十九條第一項前段
，洗錢防制法第九條第二項、第十二條第一項，刑法第十一條、第五十六條、第三百
四十條、第三十條第一項、第二項、第五十五條、第七十四條第一款，罰金罰鍰提高
標準條例第一條前段，判決如主文。
本案經檢察官吳怡明到庭執行職務。
中　　　華　　　民　　　國　　　九十三　　　年　　九　　月　　二十七　　日
　　　　　　　　　　　　　　　      　　臺灣士林地方法院刑事第一庭
　　　　　　　　　　　　　　　　　　  　　　法　官  陳章榮
右正本證明與原本無異。
如不服本判決，應於判決送達後十日內，向本院提出上訴狀。
                                            書記官  嚴  慧  萍
中　　　華　　　民　　　國　　  九十三　　  年　　九　  月    二十七    日
附錄本案論罪科刑法條全文：
洗錢防制法第九條第二項
犯第二條第二款之罪者，處七年以下有期徒刑，得併科新臺幣五百萬元以下罰金。
刑法第三百四十條、第三十條第一項
以犯第三百三十九條之罪為常業者，處一年以上七年以下有期徒刑，得併科五萬元以
下罰金。
幫助他人犯罪者，為從犯。雖他人不知幫助之情者，亦同。
附表：
┌──┬────┬────────────┬──────┬───────┐
│編號│姓　　名│金　融　銀　行　名　 稱 │數　　　　量│帳　　　　　號│
├──┼────┼────────────┼──────┼───────┤
│1 　│李松永　│聯邦商業銀行南崁分行　　│一本含提款卡│000000000000　│
├──┼────┼────────────┼──────┼───────┤
│2 　│同　右　│花蓮區中小企業銀行桃園分│一本含提款卡│000000000000　│
│　　│　　　　│行　　　　　　　　　　　│　　　　　　│　　　　　　　│
├──┼────┼────────────┼──────┼───────┤
│3 　│鄧文國　│合作金庫銀行三峽分行　　│一本含提款卡│0000000000000 │
├──┼────┼────────────┼──────┼───────┤
│4 　│陳哲綸　│台北國際商業銀行桃園分行│一本含提款卡│0000000000000 │
├──┼────┼────────────┼──────┼───────┤
│5 　│王光明　│日盛國際商業銀行中壢分行│一本含提款卡│00000000000000│
├──┼────┼────────────┼──────┼───────┤
│6 　│同　右　│台灣區中小企業銀行中壢分│一本含提款卡│00000000000 　│
│　　│　　　　│行　　　　　　　　　　　│　　　　　　│　　　　　　　│
├──┼────┼────────────┼──────┼───────┤
│7 　│莊莉婷　│建華銀行新莊分行　　　　│一本含提款卡│00000000000000│
├──┼────┼────────────┼──────┼───────┤
│8 　│許建中　│第一商業銀行蘆洲分行　　│一本含提款卡│00000000000 　│
├──┼────┼────────────┼──────┼───────┤
│9 　│同　右　│聯邦商業銀行蘆洲分行　　│一本含提款卡│000000000000　│
├──┼────┼────────────┼──────┼───────┤
│10　│鄭智清　│中華商業銀行桃園分行　　│一本含提款卡│0000000000000 │
├──┼────┼────────────┼──────┼───────┤
│11　│鄧文國　│中華郵政股份有限公司鶯歌│一本含提款卡│00000000000000│
│　　│　　　　│郵局　　　　　　　　　　│　　　　　　│　　　　　　　│
├──┼────┼────────────┼──────┼───────┤
│12　│楊玉美　│台北國際商業銀行南崁分行│一本含提款卡│0000000000000 │
├──┼────┼────────────┼──────┼───────┤
│13　│鍾瑞田　│華南商業銀行中壢分行　　│一本含提款卡│000000000000　│
├──┼────┼────────────┼──────┼───────┤
│14　│同　右　│萬泰商業銀行新生分行　　│一本含提款卡│000000000000　│
├──┼────┼────────────┼──────┼───────┤
│15　│謝成功　│國泰世華銀行桃園分行　　│一本︵提款卡│000000000000　│
│　　│　　　　│　　　　　　　　　　　　│被吃卡︶　　│　　　　　　　│
├──┼────┼────────────┼──────┼───────┤
│16　│李松永　│誠泰商業銀行八德簡易型分│一本含提款卡│000000000000　│
│　　│　　　　│行　　　　　　　　　　　│　　　　　　│　　　　　　　│
├──┼────┼────────────┼──────┼───────┤
│17　│許俊霖　│安泰商業銀行桃園分行　　│一本︵提款卡│00000000000000│
│　　│　　　　│　　　　　　　　　　　　│被吃卡︶　　│　　　　　　　│
├──┼────┼────────────┼──────┼───────┤
│18　│池建生　│合作金庫銀行中壢分行　　│一本含提款卡│0000000000000 │
├──┼────┼────────────┼──────┼───────┤
│19　│黃智佳　│中華郵政股份有限公司楊梅│一本含提款卡│00000000000000│
│　　│　　　　│瑞塘郵局　　　　　　　　│　　　　　　│　　　　　　　│
├──┼────┼────────────┼──────┼───────┤
│20　│同　右　│新竹國際商業銀行埔心分行│一本含提款卡│0000000000000 │
├──┼────┼────────────┼──────┼───────┤
│21　│陳建豪　│中華郵政股份有限公司新竹│一本　　　　│00000000000000│
│　　│　　　　│南大路郵局　　　　　　　│　　　　　　│　　　　　　　│
├──┼────┼────────────┼──────┼───────┤
│22　│同　右　│萬泰商業銀行新竹分行　　│一本含提款卡│000000000000　│
├──┼────┼────────────┼──────┼───────┤
│23　│邱惠君　│台北銀行桃園分行　　　　│一本含提款卡│000000000000　│
├──┼────┼────────────┼──────┼───────┤
│24　│同　右　│聯邦商業銀行桃園分行　　│一本含提款卡│000000000000　│
├──┼────┼────────────┼──────┼───────┤
│25　│劉俐玲　│第一商業銀行南崁分行　　│一本含提款卡│00000000000　 │
├──┼────┼────────────┼──────┼───────┤
│26　│同　右　│玉山商業銀行桃園分行　　│一本含提款卡│0000000000000 │
├──┼────┼────────────┼──────┼───────┤
│27　│鍾肇宏　│第一商業銀行桃園分行　　│一本︵提款卡│00000000000　 │
│　　│　　　　│　　　　　　　　　　　　│被吃卡︶　　│　　　　　　　│
├──┼────┼────────────┼──────┼───────┤
│28　│曹玉仙　│泛亞商業銀行中和分行　　│一本含提款卡│000000000000　│
├──┼────┼────────────┼──────┼───────┤
│29　│同　右　│中華郵政股份有限公司中和│一本含提款卡│00000000000000│
│　　│　　　　│泰和街郵局　　　　　　　│　　　　　　│　　　　　　　│
├──┼────┼────────────┼──────┼───────┤
│30　│朱振忠　│中國國際商業銀行桃園分行│一本︵提款卡│00000000000 　│
│　　│　　　　│　　　　　　　　　　　　│被吃卡︶　　│　　　　　　　│
├──┼────┼────────────┼──────┼───────┤
│31　│李奕楷　│板信商業銀行桃鶯分行　　│一本含提款卡│00000000000000│
├──┼────┼────────────┼──────┼───────┤
│32　│江順榮　│陽信商業銀行蘆洲分行　　│一本含提款卡│00000000000 　│
├──┼────┼────────────┼──────┼───────┤
│33　│林劉龍　│臺灣中小企業銀行楊梅分行│一本含提款卡│00000000000　 │
├──┼────┼────────────┼──────┼───────┤
│34　│劉天民　│中華郵政股份有限公司桃園│一本　　　　│00000000000000│
│　　│　　　　│福林郵局　　　　　　　　│　　　　　　│　　　　　　　│
├──┼────┼────────────┼──────┼───────┤
│35　│曾雨凡　│同右龍潭郵局　　　　　　│一本含提款卡│00000000000000│
├──┼────┼────────────┼──────┼───────┤
│36　│同　右　│臺灣中小企業銀行龍潭分行│二本︵提款卡│00000000000　 │
│　　│　　　　│　　　　　　　　　　　　│被吃卡一張︶│　　　　　　　│
├──┼────┼────────────┼──────┼───────┤
│37　│劉明輝　│台北銀行桃園分行　　　　│一本含提款卡│000000000000　│
├──┼────┼────────────┼──────┼───────┤
│38　│李松桉　│誠泰商業銀行八德簡易型分│一本含提款卡│000000000000　│
│    │        │行                      │            │              │
├──┼────┼────────────┼──────┼───────┤
│39　│同　右　│花蓮區中小企業銀行桃園分│一本含提款卡│00000000000　 │
│　　│　　　　│行　　　　　　　　　　　│　　　　　　│　　　　　　　│
├──┼────┼────────────┼──────┼───────┤
│40　│洪敏清　│中華郵政股份有限公司中壢│一本含提款卡│00000000000000│
│　　│　　　　│郵局　　　　　　　　　　│　　　　　　│　　　　　　　│
├──┼────┼────────────┼──────┼───────┤
│41　│鍾秉宏　│同右板橋八甲郵局　　　　│一本︵提款卡│00000000000000│
│　　│　　　　│　　　　　　　　　　　　│被吃卡︶　　│　　　　　　　│
├──┼────┼────────────┼──────┼───────┤
│42　│馬群欽　│台北國際商業銀行新莊分行│一本含提款卡│0000000000000 │
├──┼────┼────────────┼──────┼───────┤
│43　│羅云佐　│中國信託商業銀行桃園分行│一本含提款卡│000000000000　│
├──┼────┼────────────┼──────┼───────┤
│44　│文達康　│臺灣銀行桃園分行　　　　│一本含提款卡│000000000000　│
├──┼────┼────────────┼──────┼───────┤
│45　│同　右　│台灣區中小企業銀行南崁分│一本含提款卡│00000000000　 │
│　　│　　　　│行　　　　　　　　　　　│　　　　　　│　　　　　　　│
├──┼────┼────────────┼──────┼───────┤
│46　│鍾乾芳　│中國信託商業銀行延平分行│一本含提款卡│000000000000　│
├──┼────┼────────────┼──────┼───────┤
│47　│莫海興　│遠東國際商業銀行中壢分行│一本︵提款卡│00000000000000│
│　　│　　　　│　　　　　　　　　　　　│被吃卡︶　　│　　　　　　　│
├──┼────┼────────────┼──────┼───────┤
│48　│同　右　│合作金庫銀行中壢分行　　│同　　　 右 │0000000000000 │
├──┼────┼────────────┼──────┼───────┤
│49　│李湯成球│華南商業銀行桃園分行　　│一本含提款卡│000000000000　│
├──┼────┼────────────┼──────┼───────┤
│50　│陳威廷　│新竹國際商業銀行桃園分行│一本含提款卡│00000000000　 │
├──┼────┼────────────┼──────┼───────┤
│51　│江豐春　│新竹區中小企業銀行新明分│一本含提款卡│00000000000　 │
│　　│　　　　│行　　　　　　　　　　　│　　　　　　│　　　　　　　│
├──┼────┼────────────┼──────┼───────┤
│52　│呂彥樟　│上海商業儲蓄銀行南崁簡易│一本含提款卡│00000000000000│
│　　│　　　　│型分行　　　　　　　　　│　　　　　　│　　　　　　　│
├──┼────┼────────────┼──────┼───────┤
│53　│同　右　│玉山商業銀行中壢分行　　│一本含提款卡│0000000000000 │
├──┼────┼────────────┼──────┼───────┤
│54　│蔡榮峰　│交通銀行臺中分行　　　　│一本︵提款卡│000000000000　│
│　　│　　　　│　　　　　　　　　　　　│被吃卡︶　　│　　　　　　　│
├──┼────┼────────────┼──────┼───────┤
│55　│陳彥松　│中華郵政股份有限公司永和│同　　　 右 │00000000000000│
│　　│　　　　│秀朗郵局　　　　　　　　│　　　　　　│　　　　　　　│
├──┼────┼────────────┼──────┼───────┤
│56　│呂彥樟　│同右中壢建國路郵局　　　│一本含提款卡│00000000000000│
├──┼────┼────────────┼──────┼───────┤
│57　│同　右　│新竹國際商業銀行環北分行│一本含提款卡│00000000000　 │
├──┼────┼────────────┼──────┼───────┤
│58　│同　右　│華南商業銀行中壢分行　　│一本　　　　│00000000000000│
├──┼────┼────────────┼──────┼───────┤
│59　│徐曇琳　│台灣區中小企業銀行桃園分│一本含提款卡│00000000000　 │
│    │        │行                      │            │              │
├──┼────┼────────────┼──────┼───────┤
│60　│王增榮　│中華郵政股份有限公司楊梅│一本含提款卡│00000000000000│
│　　│　　　　│埔心里郵局　　　　　　　│　　　　　　│　　　　　　　│
├──┼────┼────────────┼──────┼───────┤
│61　│邱慧珍　│中華郵政股份有限公司五峰│同　　　 右 │00000000000000│
│　　│　　　　│郵局　　　　　　　　　　│　　　　　　│　　　　　　　│
└──┴────┴────────────┴──────┴───────┘
